# 售楼处和样板间的账务处理

提问人：wwleixinyu 时间：2023-05-04 14:56:
目前在做一个房地产项目的专项审计，涉及到售楼处的账务处理有些疑问想请教陈版，大概的情况是这样的：
1 、售楼处和样板间在红线内，但没有在报规范围里，项目组目前认定的售楼处应该为临时建筑。
2 、售楼处和样板间未来需要拆除或无偿移交给政府，无法对外出租或出售。
3 、目前项目已经基本完工，售楼处的所有成本均计入了开发成本中。
4 、项目的小股东和操盘方之间签订的合作协议里有个综合费用4.5%的包干协议， 协议约定的是销售费用和管理费用占销售收入4.5%以内的部分由小股东承担，超出部分操盘方承担，所以现在小股东（我们的委托方）主张售楼处和样板间的相关支出应该计入销售费用，而不应计入开发成本中。
想请教陈版，小股东目前的主张是否有依据呢，之前看到过一个国税（ 2016 ）的 31 号文，但那个文已经废止了，由于目前项目整体是亏损的，小股东想依据这部分和操盘方那里多获取一些利益，想取得一些有支撑的资料，烦请陈版帮忙解答一下，谢谢啦

回答人：chenyiwei
现在小股东（我们的委托方）主张售楼处和样板间的相关支出应该计入销售费用，而不应计入开发成本中这个主张是合理的。因为售楼处和样板间最终不会形成交付给购房者的开发产品的一部分，而是为了促进销售。
如果金额较大，或者销售周期较长，也可以将售楼处和样板间的相关建造支出确认为固定资产或者长期待摊费用，自开盘起在预计的销售周期内摊销，计入各期销售费用。